最高法院刑事判決　　　　　　一○○年度台上字第四三六二號
上　訴　人　黃建智
上列上訴人因違反毒品危害防制條例等罪案件，不服台灣高等法
院台中分院中華民國一○○年五月三十一日第二審判決（一○○
年度上訴字第七三四號，起訴案號：台灣台中地方法院檢察署九
十九年度偵字第二二八四五號），提起上訴，本院判決如下：
    主  文
上訴駁回。
    理  由
一、販賣第三級毒品部分：
按刑事訴訟法第三百七十七條規定：上訴於第三審法院，非以判
決違背法令為理由，不得為之；是提起第三審上訴，應以原判決
違背法令為理由，係屬法定要件。如果上訴理由書狀並未依據卷
內訴訟資料具體指摘原判決不適用何種法則或如何適用不當，或
所指摘原判決違法情事，顯與法律規定得為第三審上訴理由之違
法情形不相適合時，均應認其上訴為違背法律上之程式，予以駁
回。又證據之取捨與其證明力之判斷，以及事實有無之認定，屬
事實審法院之職權，苟其取捨證據與判斷證據證明力並不違背經
驗法則及論理法則，即不容任意指為違背法令，而執為第三審適
法之上訴理由。原判決依憑證人姚朝淵、林岳儒於警詢、偵查及
第一審審理時之證述，卷附第一審九十九年度聲監字第一二八七
號、九十九年度聲監續字第一一二○號就上訴人黃建智所有0000
000000號行動電話通訊監察書及其電話附表、通訊監察譯文、姚
朝淵經採尿送驗呈Ｋ他命陽性反應及其尿液代號與真實姓名對照
表等證據資料，為綜合判斷，認上訴人確有如原判決事實欄所載
及其附表二所示五次販賣第三級毒品愷他命等犯行。因而撤銷第
一審關於此等部分之科刑判決，改判仍論上訴人以販賣第三級毒
品五罪，分別處有期徒刑五年二月、五年二月、五年二月、五年
四月、五年四月，及各為相關從刑之宣告，就主刑部分並與下述
轉讓偽藥部分定應執行之刑有期徒刑六年。已就證據取捨及證明
力之判斷，於理由內詳加論述說明，並就上訴人否認販賣之辯詞
，何以不足採，亦在理由內詳予指駁。所為論斷，俱有卷存證據
資料可資覆按。上訴意旨未具體指摘原判決有何違背法令情形，
徒以姚朝淵供述前後不一及林岳儒係伊之上手而非伊販毒給林岳
儒，林岳儒所供係栽誣云云，乃對原判決已論斷明白之事項，泛
指違背法令，核非具體指摘之合法上訴第三審理由。應認此等部
分之上訴均違背法律上之程式，併予駁回。
二、轉讓偽藥部分：
按上訴得對於判決之一部為之，未聲明為一部者，視為全部上訴
。上訴人對於全案聲明上訴，轉讓禁藥部分，依上說明，應視為
已上訴。又第三審上訴書狀，應敘述上訴之理由，其未敘述者，
得於提起上訴後十日內補提理由書於原審法院，已逾上述期間，
而於第三審法院未判決前仍未提出上訴理由書狀者，第三審法院
應以判決駁回之，刑事訴訟法第三百八十二條第一項、第三百九
十五條後段規定甚明。上訴人另被訴轉讓偽藥（即原判決事實欄
所載及其附表一編號2 所示）部分，不服原審判決，於民國一○
○年六月十三日具狀提起上訴，於同年月二十三日補提刑事上訴
理由狀，但對此部分並未敘述上訴理由，迄今逾期已久，於本院
未判決前仍未提出，依上開規定，其此部分上訴自非合法，亦應
予駁回。
據上論結，應依刑事訴訟法第三百九十五條，判決如主文。
中    華    民    國  一○○  年    八    月    十    日
                      最高法院刑事第五庭
                          審判長法官  洪  文  章  
                                法官  王  居  財  
                                法官  郭  毓  洲  
                                法官  韓  金  秀  
                                法官  沈  揚  仁  
本件正本證明與原本無異
                                      書  記  官  
中    華    民    國  一○○  年    八    月   十一   日
                                                       s